【裁判字號】    92,訴,1684
【裁判日期】    920930
【裁判案由】    毒品危害防制條例
【裁判全文】
臺灣高雄地方法院刑事判決                        九十二年度訴字第一六八四號
    公  訴  人  臺灣高雄地方法院檢察署檢察官
    被      告  乙○○
右列被告因違反毒品危害防制條例案件，經檢察官提起公訴（九十二年度毒偵字第三
○七九號），本院判決如左：
    主  文
乙○○施用第一級毒品，累犯，處有期徒刑捌月。
    事  實
一、乙○○曾於民國八十六年間，因違反麻醉藥品管制條例案件，經本院於八十七年
    二月十八日以八十六年度訴緝字第二五○號判處有期徒刑七月確定，甫於八十七
    年六月七日執行完畢，又於八十七年間，因詐欺案件，經本院於八十八年七月二
    日以八十七年度易字第五六六七號判處有期徒刑三月確定，甫於八十八年十二月
    七日執行完畢。復於八十九年間，因施用毒品，經本院以八十九年度毒聲字第九
    四○一裁定送觀察勒戒後認有繼續施用毒品之傾向，再經本院以九十年度毒聲字
    第五三四號裁定送強制戒治，迄九十年八月三十一日本院裁定停止戒治，並於停
    止期間內付保護管束，期滿後由臺灣高雄地方法院檢察署檢察官於九十一年二月
    十九日以九十一年度戒毒偵字第一四一號為不起訴處分確定。詎其仍不知悔改，
    明知海洛因及甲基安非他命業經公告分別列為毒品危害防制條例第二條第二項第
    一款之第一級毒品及同條例第二款之第二級毒品，不得非法持有、施用，竟仍基
    於施用第一級毒品海洛因及第二級毒品甲基安非他命之犯意，於九十一年十一月
    二日某時，在高雄市○○路某地友人住處，以將第一級毒品海洛因及第二級毒品
    甲基安非他命同置於吸食器內並在下方點火加熱後吸食其氣體方式，同時非法施
    用第一級毒品海洛因及第二級毒品甲基安非他命一次。嗣於九十一年十一月四日
    下午四時三十分許，在高雄市○○區○○路某處，為警攔檢採尿送驗後，始知上
    情。經臺灣高雄地方法院檢察署檢察官聲請強制戒治，本院以九十二年度毒聲字
    第三七二八號裁定令入戒治處所施以強制戒治迄今。
二、案經高雄市政府警察局左營分局報請臺灣高雄地方法院檢察署檢察官偵查起訴。
    理  由
一、右開犯罪事實，業據被告乙○○於本院審理時坦承不諱，又被告於九十一年十一
    月四日下午四時五十五分許，在高雄市政府警察局左營分局四海派出所所採尿液
    經送高雄市立凱旋醫院檢驗結果呈嗎啡及甲基安非他命陽性反應，此有該院煙毒
    尿液檢驗成績書、姓名對照管制表等在卷可稽。另被告前於八十九年間，因施用
    毒品，經本院以八十九年度毒聲字第九四○一裁定送觀察勒戒後認有繼續施用毒
    品之傾向，再經本院以九十年度毒聲字第五三四號裁定送強制戒治，迄九十年八
    月三十一日本院裁定停止戒治，並於停止期間內付保護管束，期滿後由臺灣高雄
    地方法院檢察署檢察官於九十一年二月十九日以九十一年度戒毒偵字第一四一號
    為不起訴處分確定，被告於不起訴處分確定後再犯本件毒品危害防制條例第十條
    第一項及第二項之罪，係屬二犯，且經臺灣高雄地方法院檢察署檢察官聲請強制
    戒治，本院以九十二年度毒聲字第三七二八號裁定令入戒治處所施以強制戒治迄
    今等情，有前開不起訴處分書、裁判書、及台灣高等法院被告全國前案紀錄表附
    卷可憑。足證被告前述施用毒品海洛因、甲基安非他命之自白，核與事實相符，
    本件事証明確，已堪認定，應依法論科。
二、核被告所為，係犯毒品危害防制條例第十條第一項之施用第一級毒品罪，及同條
    第二項之施用第二級毒品罪。其施用第一級毒品海洛因及第二級毒品甲基安非他
    命前非法持有第一級毒品海洛因及第二級毒品甲基安非他命之低度行為，均為其
    施用第一級毒品海洛因及第二級毒品甲基安非他命之高度行為所吸收，不另論罪
    。被告一行為同時施用第一級毒品海洛因及第二級毒品甲基安非他命，觸犯構成
    要件不同之罪名，為想像競合犯，此並經檢察官當庭補陳無訛，是以，自應從一
    重之施用第一級毒品罪論處。被告曾於八十六年間，因違反麻醉藥品管制條例案
    件，經本院於八十七年二月十八日以八十六年度訴緝字第二五○號判處有期徒刑
    七月確定，甫於八十七年六月七日執行完畢，又於八十七年間，因詐欺案件，經
    本院於八十八年七月二日以八十七年度易字第五六六七號判處有期徒刑三月確定
    ，甫於八十八年十二月七日執行完畢，有卷附之台灣高等法院被告全國前案記錄
    表可按，其受有期徒刑之執行完畢，五年以內再犯有期徒刑以上之罪，為累犯，
    應依法加重其刑。爰審酌被告二犯施用毒品而觸法，顯見其無悔改之意，意志不
    堅，一犯再犯，有失政府制定毒品危害防制條例之立法美意，本不宜寬貸，惟念
    其施用毒品乃自戕一己之身體健康，尚未害及他人，所生危害非大等一切情狀，
    量處如主文所示之刑。
據上論斷，應依刑事訴訟法第二百九十九條第一項前段，毒品危害防制條例第十條第
一項、第二項，刑法第十一條、第五十五條、第四十七條，判決如主文
。本案經檢察官甲○○到庭執行職務。
中      華      民      國    九十二    年      九      月     三十     日
                              臺灣高雄地方法院刑事第十五庭
                                  審判長法  官  李淑惠
                                        法  官  呂憲雄
                                        法  官  黃呈熹
右正本證明與原本無異。
如不服本判決，應於判決送達後十日內，向本院提出上訴狀。
                                         書記官  梁瑜玲
中    華    民    國      九十二      年      九      月      三十      日
【附錄本判決論罪科刑法條】
毒品危害防制條例第十條
施用第一級毒品者，處六月以上五年以下有期徒刑。
施用第二級毒品者，處三年以下有期徒刑。


司法院資訊處製作；財團法人民間司法改革基金會備份。
